臺灣橋頭地方法院刑事判決　
111年度訴字第91號
公  訴  人  臺灣橋頭地方檢察署檢察官    
被      告  黃昱仁
指定辯護人  洪千琪義務律師
上列被告因違反毒品危害防制條例案件，經檢察官提起公訴（11
1年度偵字第967號、111年度偵字第1864號），本院判決如下：
    主  文
黃昱仁犯如附表一所示之罪，各處如附表ㄧ主文欄所示之刑及沒
收。應執行有期徒刑拾年捌月，沒收部分併執行之。
其餘被訴如附表四部分無罪。
    事  實
一、黃昱仁明知甲基安非他命係毒品危害防制條例第2 條第2 項
    所列管之第二級毒品，不得持有、販賣，竟意圖營利，基於
    販賣第二級毒品甲基安非他命之犯意，分別為下列犯行：
　　㈠於附表ㄧ編號1至2所示時間、地點，以各該編號所載之方式
      、價格，販賣各編號所示數量之甲基安非他命予張○○，並
      取得如附表一編號1至2所示價金。
　　㈡於附表一編號3所示之時間、地點，以該編號所示之方式、
      價格，與張○○達成交易甲基安非他命之意思合致，而著手
      販賣第二級毒品甲基安非他命，但張○○交付約定價金新臺
      幣(下同)3,000元後，黃昱仁遲未交付約定數量之第二級
      毒品甲基安非他命與張○○。嗣因警方依法對黃昱仁所持用
      之門號0000000000號行動電話實施通訊監察，並持本院核
      發之搜索票至黃昱仁當時位於高雄市○○區○○路000巷00號
      居所執行搜索，扣得如附表二編號1所示之物，始悉上情
      。
二、案經臺南市政府警察局刑事警察大隊(下稱南市刑警大隊)報
    告臺灣橋頭地方檢察署檢察官偵查起訴。
    理  由
壹、有罪部分
一、證據能力
    ㈠按被告以外之人於審判外之言詞或書面陳述，除法律有規
      定者外，不得作為證據，刑事訴訟法第159 條第1 項定有
      明文。查證人張○○於警詢所述，經被告黃昱仁及辯護人爭
      執證據能力（見本院訴字卷第90、91、242頁），該證人
      警詢陳述並無較可信之特別情況，又無證明被告犯罪事實
      存在之必要，自不得為證據。
    ㈡除前述張○○之警詢陳述外，本判決以下所引用之傳聞證據
      ，業經本院依法提示並告以要旨，檢察官、被告及其辯護
      人均同意有證據能力（見本院訴字卷第90、91、242頁）
      ，或至本院言詞辯論終結前均未聲明異議。本院審酌各該
      證據作成時之情況，認均與本件待證事實具關聯性，查無
      違法取證之瑕疵，且均為證明犯罪事實存否所必要，認以
      之作為證據應屬適當，揆諸上開規定，自均具證據能力。
      本判決以下引用之非供述證據，無刑事訴訟法第159 條第
      1 項規定傳聞法則之適用，因與本案待證事實具有關聯性
      ，且無證據證明係公務員違法取得之物，依法自得作為證
      據。
二、訊據被告固坦承附表一編號1至3所示時間，有與張○○通話，
    張○○致電目的是要購買毒品，且於附表一編號3所示時間有
    在長庚醫院附近取得張○○所交付之3,000元等情，惟矢口否
    認有何販賣第二級毒品罪嫌，辯稱：附表一編號1張○○是到
    張○○家找謝○○拿毒品，不是找我；附表一編號2、3則是為了
    要騙張○○的錢，向張○○謊稱有毒品可販售，但向張○○收錢後
    並未交付毒品云云。經查：
　　㈠被告有於如附表一編號1至3所示時間、地點以門號0000000
      000號行動電話與張○○持用之門號0000000000號行動電話
      聯繫，張○○致電目的是要購買毒品，附表一編號1有在張○
      ○家碰到張○○，附表一編號3有在長庚醫院跟張○○拿3,000
      元。嗣警方依法對被告實施通訊監察，並持本院核發之搜
      索票對被告執行搜索，扣得如附表二編號1所示門號SIM卡
      等情，業據被告坦承不諱（見本院訴字卷第245至248頁）
      ，核與證人張○○於偵查及本院審理時具結證述情節一致（
      見他卷第101至106頁、本院訴字卷第207至232頁），並有
      本院110年度聲監字第398號通訊監察書、110年度聲監字
      第334號、110年度聲監續字第720號、110年度聲監續字第
      830號通訊監察譯文、通聯調閱查詢單、本院110年度聲搜
      字第713號搜索票、南市刑警大隊搜索扣押筆錄、扣押物
      品目錄表、搜索現場照片、扣案物品照片可佐（見警一卷
      第113至120頁、偵卷第9至18頁、警二卷第35、57至65頁
      、警三卷第61至71頁），並有如附表二編號1所示之物扣
      案可憑，此部分事實，堪以認定。
　　㈡證人張○○於偵查中證稱：警方提示附表三編號1至3所示譯
      文，是我要跟被告買500元安非他命，在「田阿」家交易
      ，一手交錢一手交貨，是在110年8月23日0時13分後約15
      至20分鐘交易完成，之後我在同日1時11分傳簡訊給被告
      時，是說我喝酒被警察追。被告一開始說身上還沒有甲基
      安非他命，他去跟別人買，但跟誰買我不知道。警方提示
      附表三編號7至9所示譯文，是我要跟被告買2,000元安非
      他命，在長庚醫院旁邊交易，我給被告2,000元，但被告
      只給我1,000元甲基安非他命的量，被告說之後會補給我
      ，到現在還沒有補給我。警方提示附表三編號10至14所示
      譯文，是我跟被告要買3,000元安非他命，在長庚醫院旁
      我給被告3,000元，但被告沒有拿甲基安非他命給我。被
      告說要先跟我收錢，去取得毒品後再拿給我，但到現在都
      還沒有拿給我等語（見他卷第101至106頁）；於本院審理
      時復證稱：我只有跟被告拿3次，第一次是在張○○家，向
      被告買500元的甲基安非他命，被告有拿500元的量給我，
      我在張○○家施用完，還傳簡訊跟被告說離開就被警察追，
      當時有喝酒也有吸毒，所以我心虛；如附表三編號4至6所
      示譯文，是我又要向被告買甲基安非他命，但這次沒有交
      易成功，因被告說無法調500元的甲基安非他命給我，我
      也無法把價金往上加，乾脆不買了；第二次我叫被告拿來
      長庚醫院大門口，我給被告2,000元，被告拿給我1,000元
      的毒品(即附表三編號7至9)，買完我有施用，沒什麼感覺
      ，所以電話中跟被告說要拿比較好的、比較漂亮的(即附
      表三編號10、12)；同一天19點多，被告叫我再給他3,000
      元(即第3次)，他會一次拿半半的份量給我，但是後來就
      不見人影。我總共是拿5,500元給被告，分別是500元、2,
      000元、3,000元。我只有向被告抱怨第3次3,000元的毒品
      沒給(即附表三編號26、28)，是因為我想說2,000元那次
      被告還是有給我1,000元的毒品，就算了等語（見本院訴
      字卷第207至231頁），可知證人張○○證述向被告歷次購買
      之時間、地點、價額、是否取得毒品、取得毒品是否足量
      ，及第二次購買後對品質不滿，要求加價更換品質較佳者
      等節前後大致相符，並有後述之補強證據，應可採信。
　　㈢附表一編號1部分補強證據及被告販賣第二級毒品甲基安非
      他命給張○○之認定
　　　⒈觀諸被告與張○○於110年8月22、23日之通訊監察譯文(詳
        如附表三編號1至6)略以：張○○於同年月22日23時14分
        時稱「我過去找你」，被告稱「可是我現在身上還沒有
        ，我等下有再打給你」。後張○○於翌(23)日0時13分許
        、同日1時11分許分別傳簡訊給被告稱「等一下我在吃
        飯」、「剛剛離開就被警察追逐了，田仔真是鬼自己小
        心一點」。張○○再於同日8時20分許向被告稱「你回來
        ，我跟昨天一樣，我要吃飯」，同日10時39分許被告稱
        「你要多少啊」，張○○稱「跟昨天一樣」等語，被告答
        「跟昨天一樣是500喔」、「500可能沒辦法跟人家調」
        、「我現在身上也沒有，跟人家調500沒有人會給我」
        等語，有被告與張○○通訊監察譯文可查（見警一卷第11
        5頁），上開對話內容，乃張○○為毒品買賣與被告進行
        聯繫，此為被告坦認在案（見本院訴字卷第245頁）。
        時序上張○○先電聯被告後，前往張○○住處與被告碰面，
        並於110年8月23日1時11分之簡訊前不久離開張○○住處
        ，再於110年8月23日8至10時許原欲再次進行交易卻未
        達成共識時，一併敘及前次(即110年8月22日23時至翌
        日1時許)之交易價金，均核與證人張○○所述相符，而得
        補強證人張○○上開證述。上開對話使用模糊暗語等詞句
        ，核與毒品交易雙方為逃避追緝，而使用暗語溝通之交
        易常規相一致，且自通訊內容觀之，通話雙方主觀上對
        於見面之目的均有相當默契，是以被告與張○○前揭通話
        內容，與一般毒品交易之通話型態相合。
　　　⒉被告自承110年8月22日那天，證人張○○後來有至張○○住
        處等語（見本院訴字卷第245頁），而張○○於110年8月2
        3日1時11分許傳簡訊給被告稱「剛剛離開就被警察追逐
        了，典唉(田仔)真是鬼自己小心一點」等語，有附表三
        編號3之通訊監察譯文可憑（見警一卷第115頁），所述
        內容即為證人張○○甫離開張○○住處，核與被告供述相符
        ，張○○有到張○○住處之情應可認定。被告與張○○甫於11
        0年8月22日23時14分時聯繫毒品交易事宜，若被告並無
        毒品可兜售，磋商交易不成，雙方理應各自休息不再聯
        繫，張○○何須於深夜趕赴被告所在位置，即應是張○○為
        求及早取得毒品以解毒癮，方儘速前往被告指定之交易
        地點。又上開如附表三編號3簡訊內容，證人張○○敘及
        自己害怕遭警方追逐之心情並提醒被告注意，無非係有
        違法情事恐遭查獲，核與證人張○○前開所證因有喝酒且
        施用毒品心虛等語相符，被告亦稱證人張○○是來找人拿
        毒品等語（見本院訴字卷第245頁），可證證人張○○到
        張○○住處後，有施用毒品之情。
　　　⒊再查110年8月23日8時至10時許雙方之對話，可見張○○提
        出要約表示「跟昨天一樣」等語，並未主動提及價格、
        份量，被告即能反應「跟昨天一樣是500喔」等語，有
        附表三編號4至6之通訊監察譯文可佐（見警一卷第115
        頁）。雙方顯然對於前次即附表一編號1之交易情形均
        有共識，不須詳細說明毒品種類、份量，即能有默契彼
        此了解用意。基此，應可推論如附表一編號1所示時間
        ，雙方應在張○○住處交易成功，乃立於此信任基礎，又
        再於110年8月23日8至10時許進行下一次交易之磋商。
        且查被告向張○○表示「我現在在聯絡，很難調」、「跟
        人家調500沒有人會給我」等語，見附表三編號5至6通
        訊監察譯文甚明（見警一卷第115頁），被告既向張○○
        稱自己臨時出貨有困難，且張○○購買金額太少向他人調
        貨不容易，可徵被告係以自己即賣家之角度自居，方會
        向張○○解釋何以前次可成交，但該次無法出貨之緣故。
        亦即，證人張○○於附表一編號1所示時間在張○○住處取
        得並進而施用之第二級毒品甲基安非他命，即係向被告
        所購得。
　　　⒋被告雖辯稱：張○○是到張○○家向謝○○購買毒品，不是跟
        我買云云，然證人張○○證稱其並未向謝○○購買過毒品等
        語（見本院訴字卷第214頁），而證人張○○自稱與被告
        並無仇恨等語（見他卷第105頁），實無誣陷被告而甘
        冒偽證罪風險之必要。且衡情果若張○○係向謝○○購買，
        張○○理應直接自己聯絡謝○○，根本不必致電被告。被告
        亦應向張○○質之為何不找謝○○，而無須表明自己目前沒
        有毒品、無法調貨。尚且假若張○○是與謝○○購毒，被告
        於偵查時大可陳述上情而表明此事根本與自己無關。然
        被告就此次犯行之辯解，於警詢時稱：不是我的聲音，
        我沒有販賣毒品給張○○等語（見警二卷第23頁），於偵
        查中稱：不確定是不是我的聲音，我不知道這個簡訊，
        我的記憶斷斷續續等語（他字卷第135頁），於本院審
        理時方改稱張○○係在張○○家向謝○○購毒等語（見本院訴
        字卷第245、247頁）。其說詞一再反覆，應是被告在本
        院審理時見張○○仍證稱在附表一編號1所示時間，有在
        張○○家向其購買毒品，且事證顯示其亦在張○○住處，方
        將責任推諉至謝○○身上，明顯是臨訟卸責之詞。
　　　⒌被告之辯護人則為被告辯稱：8月22日對話內容顯示被告
        向張○○表明身上沒有東西，後來也沒有再打給張○○，到
        底有沒有成交，不能僅依賴證人之供述云云。然查，張
        ○○於110年8月23日0時13分許傳簡訊給被告稱「等一下
        我在吃飯」等語，有附表三編號2之通訊監察譯文可憑
        （見警一卷第115頁），即向被告表明請被告稍等。可
        見無論張○○係因被告以遭通訊監察之門號以外之方法通
        知，或其主動在被告未有通知之情形仍自己跑去張○○家
        ，都不影響張○○在被告向其表示無毒品後，雙方又再行
        通聯及見面之結果。張○○既然深夜前往被告所在之張○○
        住處如前，即可反證雙方確對於欲進行毒品交易有共識
        ，況自110年8月23日8至10時許張○○再次向被告提出購
        毒需求時，從被告自然反應提及前一日交易情形，可證
        雙方應在張○○住處詳談交易細節而有交易成功，已如前
        述，此部分有前開通訊監察譯文可佐，並非單純以證人
        張○○供述而定。
　　　⒍被告之辯護人雖又為被告辯稱：張○○證詞反覆，一下子
        說沒有買、一下子說有買，也說第一次交易500元那次
        沒有電話聯絡，充滿瑕疵且與通訊監察譯文不符，不足
        採信等語（見本院訴字卷第249頁）。然查：
　　　　⑴按證人之陳述有部分前後不符，或相互間有所歧異時
          ，究竟何者為可採，法院仍得本其自由心證予以斟酌
          ，非謂一有不符或矛盾，即應認其全部均為不可採信
          。
　　　　⑵證人張○○雖於本院審理時證稱：第一次沒有電話聯絡
          ，如附表三編號1的譯文是另一天的事情，那次好像
          沒有等語（見本院訴字卷第210、216、217、224、22
          5頁），而與其前開所述有前後供述不符之情形。然
          其於警詢時並未為如此之陳述，本院審理時亦屢屢證
          稱有在張○○住處向被告購買500元之甲基安非他命。
          且被告與張○○於附表一編號1所示時間在張○○住處碰
          面業經認定如前，證人張○○就此所述前後並無出入。
          假如附表一編號1並未完成交易，雙方為何在如附表
          三編號4至6所示通話中提及該次交易情形？張○○此部
          分之證詞應是記憶一時有誤所致。人之記憶隨時間流
          逝難免逐漸模糊，證人張○○與被告交易多次，對每次
          是否電話聯絡之細節，容易混淆不清，實難以此等細
          節之不一即推翻證人張○○上述關於附表一編號1毒品
          交易證述之可信。
　　　　⑶張○○或認如附表三編號1所示譯文並未向被告敘及任何
          價金、數量甚或購毒暗語，而不認為該次有以電話聯
          繫毒品交易事宜，應係見面後始談妥。然被告向張○○
          稱「可是我現在身上還沒有，我等下有再打給你」等
          語，有附表三編號1之通訊監察譯文可查（見警一卷
          第115頁），被告就此係稱：他們如果沒有毒品，就
          會問我有沒有；張○○會一直打電話煩我，要跟我買毒
          品等語（見本院訴字卷第86、245頁），而自承知悉
          張○○來電之意為向其要求購買毒品，可證上開譯文即
          為雙方開始接洽毒品交易事宜，僅是到張○○住處後方
          見面詳談具體交易內容。張○○之證述有通訊監察譯文
          可佐，其供述之些許瑕疵，無礙於此部分之事實認定
          。依上事證已足認被告否認附表一編號1販賣甲基安
          非他命之辯解，為避重就輕之詞，不可採信。證人張
          ○○縱於本院審理時一度證稱此次未交易云云，亦難為
          被告有利之憑據。　
　　㈣附表一編號2部分補強證據及被告販賣第二級毒品甲基安非
      他命給張○○之認定
　　　⒈查被告與張○○於110年8月30日13、14時之通訊監察譯文(
        詳如附表三編號7至10)略以：張○○向被告表示「有辦法
        出兩千給我嗎」、「拿來長庚」，被告則稱「長庚旁邊
        那個門呢？」、「5分鐘，你在那等我一下」，而於同
        日14時49分許，張○○即向被告稱「沒感覺」、「多一千
        給你，找那個有感覺的」、「我就多一千給你，你補到
        夠給我」、「我在剛剛那邊等你」，有被告與張○○通訊
        監察譯文可查（見警一卷第116、117頁）。被告既對上
        開對話內容，意在毒品交易乙節並不爭執，則雙方討論
        金額、相約地點，張○○並向被告反應施用後的感覺，均
        核與證人張○○關於被告販賣甲基安非他命予其之證詞相
        符，而得補強證人張○○上開證述。
　　　⒉又上開如附表三編號8、9之通訊監察譯文，被告已分別
        提及「長庚旁邊那個門」、「5分鐘」，核與證人張○○
        所述之交易地點相符，而可佐證被告確有於附表一編號
        2所示時間、地點，與張○○碰面。惟被告就附表一編號2
        是否與張○○碰面及拿取張○○所交付之價金一情雖含糊其
        詞，先稱：張○○有拿錢給我，我沒有拿毒品給他，我只
        說要跟他見面，是跟張○○收受2,000元等語（見本院訴
        字卷第246頁），又改稱：中午那一次我也忘記了，我
        只記得傍晚張○○在長庚醫院給我3,000元等語（見本院
        訴字卷第247頁），然被告亦陳稱：我記得中午那次跟
        張○○見面，他給我2,000元，張○○總共給我4、5,000元
        等語（見本院訴字卷第247頁），即綜合被告上開說詞
        及證人張○○前述證詞，應係被告當日兩度在長庚醫院附
        近與張○○碰面，14時5分許時向張○○收取2,000元，同日
        17時45分許再向張○○收取3,000元，即可認定。
　　　⒊查被告於本院審理時自承：張○○會一直打電話煩我，要
        跟我買毒品等語（見本院訴字卷第245頁），可見被告
        亦清楚知悉證人張○○該些通聯用意在向其購買第二級毒
        品甲基安非他命。又雙方於110年8月30日14時5分許碰
        面後，張○○於同日時49分向被告稱「找有感覺的」等語
        ，被告則向張○○稱「怎麼可能，我昨天用幾個」等語，
        有附表三編號10之通訊監察譯文可考（見警一卷第116
        、117頁），是其等雖因避免遭通訊監察時暴露犯行而
        以暗語溝通，然上開言詞無非係掩飾張○○認為施用後未
        達預期成效而要求被告另覓品質較佳之毒品來源。雙方
        甫於110年8月30日14時5分碰面，半個多小時後即開始
        討論對於毒品施用之感受，兩者時間緊密相連，應係張
        ○○向被告購得毒品旋即施用，因認為毒品品質不佳而向
        賣家即被告反應，被告亦出言解釋，向張○○表達自己使
        用過的經驗，不甚認同張○○對於毒品品質的評價。從而
        ，可認被告確有於附表一編號2所示時間交付第二級毒
        品甲基安非他命給張○○，張○○方有毒品可供施用，而能
        向被告反應其施用後之感受。
　　　⒋被告雖辯稱附表一編號2僅是為了詐騙張○○，並未交付毒
        品云云，然查張○○於110年8月30日14時49分許出言要求
        被告「找那個有感覺的」等語(如附表三編號10)，即是
        立於雙方於該日14時5分許交易成功之基礎，相信被告
        確實能取得毒品來源，方願意在同日又再次與被告進行
        交易。且張○○與被告見面目的就是要購買毒品，如被告
        到場後卻未交付毒品，張○○豈會毫無隻字片語之抱怨。
        查張○○於110年8月30日17時45分交付價金3,000元給被
        告而未取得毒品(詳後述)，分別於18時40分、19時55分
        、20時9分、20時27分、20時30分、20時32分、20時33
        分、23時23分、23時25分、23時33分聯繫被告，有南市
        刑警大隊111年3月18日南市警刑大偵一字第1110157674
        號函暨檢附之通訊監察譯文可憑（見本院訴字卷第45、
        58、59頁），是張○○乃是一積極主張自己權益之人，會
        頻繁聯繫、要求被告履約交付毒品，然張○○在如附表一
        編號2所示時間後顯無上述屢屢催討之情，自應係有從
        被告處取得毒品。
　　　⒌被告之辯護人另為被告辯稱附表一編號2被告係交付麵粉
        之類的假貨，目的在騙取張○○的錢，所以張○○才會說沒
        感覺等語（見本院訴字卷第265頁）。然證人張○○於本
        院審理時證稱：施用後覺得該次安非他命品質還好等語
        （見本院訴字卷第213頁），證人張○○僅是向被告表示
        毒品品質一般、施用成效不彰，並非毫無感覺。本案固
        然未能扣得當時被告交付之物品以鑑驗是否確實為甲基
        安非他命，然張○○自述曾經觀察勒戒等語（見他卷第10
        2頁），是張○○有施用甲基安非他命經驗，對於是否有
        施用第二級毒品甲基安非他命的感覺，不至於會完全無
        法分辨。且如係指毫無甲基安非他命之成分，依一般購
        買毒品者心理上之反應，絕不會就此罷休，除向賣方抱
        怨外，應尚有要求退款之反應，較符合常理。然張○○卻
        係向被告表示「多一千給你，找那個有感覺的」、「我
        就多一千給你，你補到夠給我」，被告亦回稱「好，我
        拿回來再跟你說」等語，有附表三編號10之通訊監察譯
        文可參（見警一卷第116、117頁）。張○○表示願意再貼
        更多金額給被告，被告亦應允即刻補給張○○，而所謂「
        補到夠」即應係指原本仍有給予部分，僅是不足量而已
        。觀諸張○○事後僅向被告催討3,000元，此有如附表三
        編號26、28之譯文可查（見警一卷第118、119頁），可
        證如附表一編號2應至少有交付部分毒品，否則張○○應
        一併向被告催討附表一編號2所交付之價金2,000元。
　　㈤附表一編號3部分補強證據及被告以販賣第二級毒品之犯意
      而與張○○議價、收款，但未交付甲基安非他命之認定
　　　⒈110年8月30日14時49分許，張○○向被告稱「沒感覺」、
        「多一千給你，找那個有感覺的」、「我就多一千給你
        ，你補到夠給我」、「你拿回來跟我說，我在剛剛那邊
        等你」，張○○再於同日16時59分叮囑被告「用漂亮一點
        」，被告則於同日17時40分許稱「我等一下方便先過去
        跟你拿錢嗎？我過去市區處理，人家要拿現金」，被告
        於同日20時9分向被告稱「我不是說八點半嗎」，後張○
        ○於同日20時27分至23時33分多次聯繫被告均無通話，
        有被告與張○○通訊監察譯文可查（見警一卷第116、117
        頁，即附表三編號10至25）。而被告自承上開對話張○○
        與其通聯的目的在向其購毒，其有與張○○在長庚醫院碰
        面並向其收取3,000元等語（見本院訴字卷第245、248
        頁），則雙方討論金額、相約地點，被告收款後即未再
        與張○○碰面等節，均核與證人張○○所述與被告約定購毒
        並已付價款，但未取得甲基安非他命之情相符，而得補
        強證人張○○上開證述。被告確實有於附表一編號3所示
        時間地點，收取張○○所交付之3,000元，可先予認定。
　　　⒉查雙方前開對話內容，被告與張○○已先討論當日14時5分
        許交易毒品之品質如前，張○○提出「多一千給你，找那
        個有感覺的」的要求後，被告稱「現在東西不好調，現
        在人家東西拿什麼我沒有辦法」、「我在籌了」、「我
        過去市區處理，人家要拿現金」等語，有附表三編號10
        、12、13之通訊監察譯文可證。被告明知張○○致電目的
        除抱怨向其購得之第二級甲基安非他命後外，同時有意
        再次向被告訂購，可見本次交易之毒品，應係被告之前
        曾與張○○進行交易過之毒品種類即甲基安非他命。再者
        ，被告以「東西」、「處理」之暗語，係以迂迴晦暗之
        對話內容規避查緝風險，意在掩飾毒品交易之情，堪認
        證人張○○上開證述應可採信。被告確有於附表一編號3
        所示時、地與張○○約定買賣第二級毒品甲基安非他命並
        收得價金之事實，堪予認定。
　　　⒊按毒品販賣行為之著手並不以買賣雙方已達成締約合意
        為必要，而應就整體行為以觀，苟已對販賣毒品罪所保
        護之法益形成直接危險，與銷售毒品實現具有必要關聯
        性，即已達於販賣毒品之著手階段；縱因故未完成毒品
        交付，亦僅是犯罪既遂、未遂之問題，要與主觀犯意之
        有無無涉(最高法院110年度台上字第5365號判決意旨參
        照)。被告與張○○就買賣毒品之重要內容如種類、價金
        、品質、地點等必要之點有所表示時，即可認為已經著
        手實行販賣毒品之行為。本案被告對於張○○要求加價購
        買品質較佳之甲基安非他命，係表示應允，並向張○○稱
        「我拿回來再跟你說」、「等一下人家要拿給我」、「
        不會很久，我在籌了，抱歉」、「我跟人家約時間，我
        怕等一下又沒了」等語，有如附表三編號10至12所示通
        訊監察譯文可佐。被告積極向張○○表示其努力尋覓毒品
        來源，足見其當時亦無故意欺瞞張○○之詐欺意思，否則
        應自始即向張○○佯稱對方要求先付款，根本無庸費時勞
        心與張○○反覆聯繫回報其向上游購買情形。被告既有與
        證人張○○達成以3,000元之價格，販售第二級毒品甲基
        安非他命予張○○之真實合意，也確實向證人張○○收取價
        金3,000 元，即已著手於販賣毒品構成要件之行為，而
        構成販賣第二級毒品未遂罪。
　　　⒋被告雖辯稱附表一編號3也是為了詐騙張○○云云，然詐騙
        之方式多端，被告亦可以向張○○佯稱有急需向其借款，
        豈有必要以毒品交易之暗語溝通，使自己可能遭追訴販
        賣毒品犯行；況販賣第二級毒品罪較詐欺罪嚴重許多，
        一般人根本無可能甘冒如此重刑風險以此方式實施詐騙
        。且查被告於本院準備程序時，就其於附表一編號2、3
        所示時間、地點取得張○○所交付之款項之原因，係稱與
        張○○借款等語（見本院訴字卷第88、89頁），於本院審
        理時則改稱係詐騙張○○等語（見本院訴字卷第246、247
        頁），何以被告就張○○交付金錢之原因，會有不同之說
        法，被告之供述前後不斷反覆，真實性已值懷疑。況證
        人張○○於本院審理時證稱：我跟被告間除了買賣毒品之
        外沒有其他關係，被告也沒有向我借錢等語（見本院訴
        字卷第207、208頁），被告則於本院準備程序時，對於
        該次碰面的原因泛稱張○○欠我錢或我欠他錢等語（見本
        院訴字卷第87頁），完全未能描述債權債務發生之實際
        情形，且究竟是有債權或有債務差別甚大，一般人應能
        清楚區分，被告竟籠統稱之，顯與常情有悖，實難憑採
        。從而，被告於本院辯稱其是要騙張○○買甲基安非他命
        的錢云云，顯不合常理，不足採信。
　　㈥毒品危害防制條例所處罰之販賣毒品罪，其成立除客觀上
      有買賣毒品之行為外，主觀上並須具有藉買賣毒品以從中
      牟取利益之意圖。又販賣毒品罪，所謂「意圖」，即犯罪
      之目的，原則上不以發生特定結果為必要，祇須有營利之
      意圖為已足，不以買賤賣貴而以從中得利為必要。且販賣
      毒品係違法行為，亦無公定價格，可任意分裝增減份量及
      純度，且每次買賣之價格、數量，亦隨時依雙方之關係深
      淺、資力、需求量、對行情之認知、來源是否充裕、查緝
      是否嚴謹、購買者被查獲時供出來源之可能風險之評估等
      因素，而異其標準，機動調整，非可一概論之。而販賣之
      利得，除非經行為人詳細供出所販賣毒品之進價及售價，
      且數量俱臻明確外，實難察得其具體得利之實情，然販賣
      者從價差或量差中牟利，方式雖異，惟其販賣之目的在於
      意圖營利則屬同一。從而，舉凡有償交易，除足以反證其
      確係另基於某種非圖利本意之關係外，尚難僅因無法查悉
      其精確之販入價格，作為是否高價賣出之比較，諉以無營
      利之意思而阻卻販賣犯行之追訴。經查，被告於如附表一
      編號1所示交易甲基安非他命取得價金500元，如附表一編
      號2所示交易甲基安非他命取得價金2,000元，如附表一編
      號3所示交易甲基安非他命取得價金3,000元。依此，被告
      如附表一編號1 至3 所示販賣前揭甲基安非他命，確均屬
      有償行為，與一般販賣毒品交易型態無殊，客觀上已該當
      於毒品販賣之實行，佐以販賣毒品屬重罪，苟無利可圖，
      被告實無可能在與張○○非親非故之情形下，甘冒重刑之風
      險而為附表一編號1至3所示販賣甲基安非他命之舉，衡情
      販毒者取得毒品之成本與售出之價格應存在相當之價差或
      量差，是被告主觀上確有藉此3 次交易從中取利之意圖，
      應足推斷。
　　㈦末按當事人聲請調查之證據，法院認為不必要者，得以裁
      定駁回之。下列情形，應認為不必要：三、待證事實已臻
      明瞭無再調查之必要者，刑事訴訟法第163條之2第1項及
      第2項第3款定有明文。查被告之辯護人聲請傳喚證人張○○
      乙節（見本院訴字卷第233頁），惟證人張○○經本院兩度
      合法傳喚通知，均未能到庭，有本院送達證書2紙可憑（
      見本院訴字卷第107、193頁）。且本院依上開證據方法調
      查結果，就本案待證事實已臻明瞭，業如前述，審酌後尚
      無調查必要，爰駁回辯護人前開聲請。
　　㈧綜上所述，被告所辯均非可採。本案事證明確，被告犯行
      洵堪認定，應予依法論科。
三、論罪科刑
　　㈠核被告如附表一編號1、2所為，均係犯毒品危害防制條例
      第4條第2項之販賣第二級毒品罪；如附表一編號3所為，
      係犯毒品危害防制條例第4條第6項、第2項之販賣第二級
      毒品未遂罪。被告各次販賣第二級毒品甲基安非他命前持
      有之低度行為，均為販賣之高度行為所吸收，皆不另論罪
      。
　　㈡按販賣行為之完成與否，胥賴標的物之是否交付作為既、
      未遂之標準(最高法院107年度台上字第419號判決意旨參
      照)。附表一編號3被告既然並未交付毒品，即屬未遂。起
      訴書認被告附表一編號3所為係屬既遂，容有誤會，惟業
      經公訴檢察官出具補充理由書表明此部分更正為未遂（見
      本院訴字卷第163 頁），並經本院審理時當庭告知上情（
      見本院訴字卷第205頁），無礙被告之防禦權。且刑事訴
      訟法第300條所謂變更法條，係指罪名之變更而言，若僅
      行為態樣有正犯、從犯之分，或既遂、未遂之分，即無庸
      變更起訴法條，附此敘明。
　　㈢被告所犯2次販賣第二級毒品既遂罪(如附表一編號1、2)、
      1次販賣第二級毒品未遂罪(如附表一編號3)間，犯意各別
      ，行為互殊，應予分論併罰。
　　㈣被告已著手如附表一編號3所示販賣第二級毒品犯罪行為之
      實行，惟未交付毒品予他人，係未遂犯，爰依刑法第25條
      第2 項規定減輕其刑。
　　㈤審酌被告明知國家對於毒品相關犯罪之禁令甚嚴，且甲基
      安非他命對於人體健康危害至鉅，亦為政府嚴令禁絕流通
      ，竟漠視毒品之危害性，販賣毒品以牟利，不但助長毒品
      泛濫，嚴重危害國民身心健康及社會風氣，影響社會層面
      非淺，被告所為實不足取；考量被告交易對象1人、交易
      次數共3次，各次販賣甲基安非他命之價值、數量；再審
      酌被告自始否認全部犯行，屢次變換說詞之犯後態度；斟
      酌被告各次犯罪動機、犯罪情節、手段、犯罪所得，兼衡
      被告自述高職肄業之智識程度，目前做工，家庭經濟狀況
      不好之生活狀況（見本院訴字卷第248頁）等一切情狀，
      就被告所犯如附表一編號1至3所示販賣第二級毒品罪3罪(
      編號1、2為既遂、編號3為未遂)，分別量處如各該編號「
      主文」欄所示之刑。
　　㈥復本於罪責相當性之要求，在外部性及內部性界限範圍內
      ，綜合斟酌被告販賣第二級毒品罪之不法與罪責程度，及
      對其施以矯正之必要性，並參酌刑法第51條第5 款係採限
      制加重而非累加原則，及被告所涉販賣第二級毒品各罪罪
      質相同，行為態樣相似、次數僅3次(其中1次未遂)、對象
      為同一人、犯罪時間甚為相近，而刑罰邊際效應隨刑期而
      遞減、行為人所生痛苦程度隨刑期而遞增之情形及行為人
      復歸社會之可能性等情，定其應執行之刑。
四、沒收
　　㈠扣案之如附表二編號1所示門號0000000000號SIM卡，係被
      告本案持用以與證人張○○聯絡，有通訊監察譯文在卷可佐
      ，足認係供其犯附表一編號1至3犯罪所用之物，爰依毒品
      危害防制條例第19條第1 項規定，不問屬於被告與否，於
      被告所犯本案各次販賣第二級毒品罪項下，均宣告沒收。
　　㈡依據本案行為時即附表三編號1至3、7至25所示通訊監察譯
      文觀之，被告門號0000000000號SIM卡係插入未扣案之不
      詳廠牌行動電話1支(IMEI：000000000000000)，而扣案如
      附表二編號2之行動電話IMEI碼為000000000000000，有刑
      案現場照片可查（見警三卷第67頁），均與通訊監察譯文
      記載之手機IMEI碼不同。則就未扣案之不詳廠牌行動電話
      1支(IMEI：000000000000000)，係被告本案各次犯行持用
      以與證人張○○聯絡之行動電話，有通訊監察譯文存卷可考
      ，足認係供附表一編號1至3犯罪所用之物，雖未經偵查機
      關扣案，惟無證據證明業已滅失，爰依毒品危害防制條例
      第19條第1項、刑法第38條第4項規定，不問屬於被告與否
      ，於被告所犯本案各次販賣第二級毒品罪項下，均併宣告
      沒收之，於全部或一部不能沒收或不宜執行沒收時，追徵
      其價額。
　　㈢被告已取得如附表一編號1所示犯罪所得500元、如附表一
      編號2所示犯罪所得2,000元、如附表一編號3所示犯罪所
      得3,000元，雖未扣案，均應依刑法第38條之1第1項前段
      、第3項規定，分別在各該編號罪刑項下諭知沒收，於全
      部或一部不能沒收或不宜執行沒收時，追徵其價額。
　　㈣至扣案如附表二編號2之蘋果廠牌行動電話(IMEI：0000000
      00000000)，尚非被告本案犯行所用，已如前述。雖被告
      於附表三編號28所示通聯，係以該手機與證人張○○聯繫，
      有通訊監察譯文可稽（見警一卷第118、119頁），然此部
      分僅是張○○事後向被告催討請其履約，尚難認為是被告犯
      如附表一編號3犯行所用。故起訴書請求沒收該手機，並
      載明該手機為被告用以聯繫毒品交易毒品所用，容有誤會
      ，併此說明。又如附表二編號3、4所示之扣案物，被告於
      警詢時供承：是我要施用的毒品及工具等語(見警二卷第1
      0頁)，卷內尚乏證據足認與被告本案犯行相關，均不予宣
      告沒收，附此敘明。
　　㈤上開宣告沒收部分，依刑法第40條之2 第1 項規定，併執
      行之。
貳、無罪部分
一、公訴意旨另略以：被告於110年11月10日15時13分許以門號0
    000000000號行動電話與李○○持用之門號0000000000號行動
    電話聯繫毒品交易事宜，於同日15時45分許，在高雄市○○區
    ○○路00號大灣國中前，販賣1,500元之甲基安非他命給李○○
    ，並收取李○○所交付之價金1,500元。因認被告涉犯毒品危
    害防制條例第4條第2項之販賣第二級毒品罪嫌等語。
二、按犯罪事實應依證據認定之，無證據不得認定犯罪事實；不
    能證明被告犯罪者，應諭知無罪之判決，刑事訴訟法第154
    條第2項、第301條第1項分別定有明文。次按檢察官對於起
    訴之犯罪事實，仍應負提出證據及說服之實質舉證責任。倘
    其所提出之證據，不足為被告有罪之積極證明，或其指出證
    明之方法，無從說服法院以形成被告有罪之心證，基於無罪
    推定之原則，自應為被告無罪判決之諭知（最高法院92年台
    上字第128號判決意旨參照）。
三、公訴意旨認被告涉犯前揭罪嫌，無非係以證人李○○之證述、
    被告與李○○之通訊監察譯文、本院110年聲搜字第713號搜索
    票、搜索扣押筆錄、扣押物品目錄表、刑案現場照片、扣案
    物翻拍照片為其主要論據，訊據被告固坦承有於110年11月1
    0日15時13分與李○○通話之事實，惟堅決否認有何販賣第二
    級毒品甲基安非他命之犯行，辯稱：我忘記為什麼要跟李○○
    通話，但沒有販賣毒品給李○○等語。　　　
四、經查：
　　㈠證人李○○於警詢中證稱：是我跟被告購買甲基安非他命，
      譯文中「拖貨」、「拖車」都是代表要購買甲基安非他命
      ，「一五」代表用1,500元購買等語（見警一卷第9頁），
      於偵查中證稱：我跟被告買1,500元的甲基安非他命，在
      高雄市○○區○○路00號的大灣國中前交易，一手交錢一手交
      貨，15時45分交易完成。譯文中「拖貨」是指甲基安非他
      命、「一五」是價錢1,500元等語（見他卷第89頁）。於
      本院審理時證稱：譯文中「拖車」、「拖貨」是說要拿甲
      基安非他命，「一五」就是1,500元。是有在大灣國中以1
      ,500元購買甲基安非他命，但是是另外一個人拿毒品給我
      ，外號叫「珍珠」，確定不是被告本人。我不知道「珍珠
      」手機號碼，我是跟被告聯絡，麻煩他打給另外那個人，
      後來我也沒有再聯絡任何人，也沒印象有沒有接到「阿宏
      」電話。因為電話中好像有說要去大灣國中前面等，所以
      我知道要去那邊。譯文裡的「阿宏」應該就是「珍珠」等
      語（見本院訴字卷第130至148頁）。觀諸上開證人李○○各
      次證述，其對於該次交易究竟是被告或「阿宏」出面，以
      及其當場把價金交給何人等情，歷次證述已有明顯歧異。
　　㈡查被告與李○○於110年11月10日15時13分之通訊監察譯文，
      李○○詢問「你拖車有嗎」，被告答「什麼」，李○○稱「拖
      貨啦」，被告答「等一下，你要很多嗎」，李○○稱「一五
      」，被告稱「我回去再打給你」，李○○稱「你現在那都沒
      有」，被告稱「身上沒有」，李○○稱「哥哥昨天從你那邊
      回來，還沒到家」，被告稱「你怎麼還沒回去」，李○○稱
      「我在三民區愛國路公園」，後兩人喝酒閒聊，李○○復詢
      問被告「阿宏呢」，被告答「他在鳥松」，李○○稱「你跟
      阿宏說，說哥哥我在愛國公園，叫他打給我，一五，1500
      」，被告稱「我叫他打給你再說」，有通訊監察譯文可考
      （見警一卷第39頁）。查證人李○○始終證稱上開「拖車」
      、「拖貨」、「一五」是毒品交易之暗語，被告亦於本院
      審理時陳稱：李○○是謝○○的藥腳，因為我常跟謝○○在一起
      ，都會一直打電話煩我要跟我買毒品等語（見本院訴字卷
      第245頁），而自承該通通話係李○○欲購毒之意，是上開
      對話內容係指毒品交易固可先予認定。
　　㈢然查，在被告表明身上沒有毒品可供兜售後，證人李○○即
      改詢問「阿宏呢」等語，非無可能因無法向被告購得毒品
      ，轉而尋覓其他毒品來源，則證人李○○於本院審理時所稱
      交易對象為「阿宏」尚非無稽。且證人李○○雖始終證稱係
      在大灣國中交易，然譯文中卻是稱「我在愛國公園」，是
      何以約定之地點會從愛國公園變成大灣國中？證人李○○雖
      於本院審理時證稱：好像電話中有說要去大灣國中前面等
      語，已如前述，然並無此部分通訊監察譯文可佐。李○○既
      然稱並無印象是否有接到阿宏電話通知等語，自不能排除
      李○○與阿宏後續有自行通聯，李○○知道要前往大灣國中之
      原因，究是否與被告有關實值存疑。
　　㈣再者，被告當時雖係向證人李○○表示「回去再打給你」等
      語，惟被告上開與李○○通話後，迄同日19時6分均無發話
      紀錄，而該日19時6分之發話紀錄，發話對象號碼為0800
      開頭，有南市刑警大隊111年3月18日南市警刑大偵一字第
      1110157674號函及檢附之被告當日所有受話及發話紀錄可
      考。0800開頭電話通常為企業免付費電話，無可能係李○○
      甚或「阿宏」所用，亦即依目前事證難認被告事後有再行
      致電李○○，亦無證據顯示被告有代李○○聯繫「阿宏」。且
      被告於110年11月10日15時13分與李○○聯繫時之基地台位
      置係在高雄市○○區○○路000巷00號，同日18時13分至21時3
      4分許之間之基地台位置均是在高雄市○○區○○路00號，亦
      有前開南市刑警大隊函文及檢附之基地台位置可參。是自
      被告之基地台位置，無從判斷被告於起訴書附表編號1所
      指時間(即110年11月10日15時45分)，是否有前往證人李○
      ○指述之地點。
　　㈤被告實際上是否確實有出面交易毒品，李○○之證述存有前
      揭重大瑕疵，又無其他補強證據得以佐證，依卷內現存證
      據，難認被告有參與此次交易，自不得以李○○此部分可信
      度尚有疑慮之證詞作為不利被告之認定。
五、綜上所述，公訴意旨稱被告有於110年11月10日15時45分許
    在高雄市○○區○○路00號大灣國中前，販賣第二級毒品甲基安
    非他命海洛因予李○○，被告此部分犯行尚屬無法證明。公訴
    人所舉證據顯未達通常一般人均不致有所懷疑，而得以確信
    其為真實之程度，所指出證明之方法，亦無從說服本院形成
    被告有罪之心證，自不得任意以推測或擬制之方法，作為裁
    判之基礎。揆諸前開條文及判決意旨，既不能證明被告此部
    分犯罪，自應為無罪之諭知。
據上論斷，應依刑事訴訟法第299條第1項前段、第301條第1項，
判決如主文。
本案經檢察官黃楷中提起公訴，檢察官陳登燦到庭執行職務。
中　　華　　民　　國　　111 　年　　11　　月　　 8　　日
                  刑事第二庭    審判長法　官  黃右萱
　　　　　　　　　
　　　　　　　　　                    法  官  方佳蓮
　　　　　　　　　
　　　　　　　　　                    法  官  王奕華
以上正本證明與原本無異。
如不服本判決應於收受判決後 20 日內向本院提出上訴書狀，並
應敘述具體理由。其未敘述上訴理由者，應於上訴期間屆滿後20
 日內向本院補提理由書 (均須按他造當事人之人數附繕本)「切
勿逕送上級法院」。
中　　華　　民　　國　　111 　年　　11　　月　　 8　　日
                                      書記官  莊琬婷
附錄本件論罪科刑法條
毒品危害防制條例第4條第2項、第6項
製造、運輸、販賣第二級毒品者，處無期徒刑或10年以上有期徒
刑，得併科新臺幣1千5百萬元以下罰金。
製造、運輸、販賣第三級毒品者，處7年以上有期徒刑，得併科
前五項之未遂犯罰之。
附表一：事實一、㈠販賣毒品、事實ㄧ、㈡販賣毒品未遂
編號 交易對象 時間 地點 價金 交易方式 主文 1 張○○ 110年8月23日0時28至33分許許 高雄市○○區○○路000巷0號張○○住處 500元 張○○於110年8月22日23時14分許以其持用之門號0000000000號行動電話致電黃昱仁持用之門號0000000000號行動電話聯絡交易第二級毒品甲基安非他命事宜，黃昱仁於左列時間、地點將數量不詳之甲基安非他命交付給張○○，並收取約定之價金500元。 黃昱仁販賣第二級毒品，處有期徒刑拾年貳月。 扣案如附表二編號一所示之物沒收。未扣案之犯罪所得新臺幣伍佰元及不詳廠牌行動電話壹支(IMEI：○○○○○○○○○○○○○○○)均沒收，於全部或一部不能沒收或不宜執行沒收時，追徵其價額。 2 張○○ 110年8月30日14時5分許 高雄市○○區○○路000號長庚醫院附近 2,000元 張○○於110年8月30日13時31分許以其持用之門號0000000000號行動電話致電黃昱仁持用之門號0000000000號行動電話聯絡交易第二級毒品甲基安非他命事宜，黃昱仁於左列時間、地點將數量不詳之甲基安非他命交付給張○○，並收取約定之價金2,000元。 黃昱仁販賣第二級毒品，處有期徒刑拾年肆月。 扣案如附表二編號一所示之物沒收。未扣案之犯罪所得新臺幣貳仟元及不詳廠牌行動電話壹支(IMEI：○○○○○○○○○○○○○○○)均沒收，於全部或一部不能沒收或不宜執行沒收時，追徵其價額。 3 張○○ 110年8月30日17時45分許 高雄市○○區○○路000號長庚醫院附近 3,000元 張○○於110年8月30日14時49分許以其持用之門號0000000000號行動電話致電黃昱仁持用之門號0000000000號行動電話聯絡交易第二級毒品甲基安非他命事宜，黃昱仁於左列時間、地點向張○○收取約定之價金3,000元，惟因故未交付甲基安非他命。 黃昱仁販賣第二級毒品未遂，處有期徒刑伍年參月。 扣案如附表二編號一所示之物沒收。未扣案之犯罪所得新臺幣參仟元及不詳廠牌行動電話壹支(IMEI：○○○○○○○○○○○○○○○)均沒收，於全部或一部不能沒收或不宜執行沒收時，追徵其價額。 
附表二：扣案物
編號 物品名稱 數量 備註 1 門號0000000000號SIM 卡 1張 為被告聯絡本案各次交易毒品之事宜使用，沒收。 2 蘋果廠牌行動電話(IMEI：000000000000000) 1支 與本案無關，無庸宣告沒收。  3 甲基安非他命 2包 與本案無關，無庸宣告沒收。  4 吸食器 1組 與本案無關，無庸宣告沒收。  
附表三、通訊監察譯文
編號 對應之犯罪事實 時間 聯絡對象(A) 聯絡對象(B) 譯文內容 出處 1 附表一編號1 110年8月22日23時14分許 黃昱仁 張○○ A：喂 B：喂，你在哪裡 A：一樣阿 B：你在田仔那邊喔 A：對阿，什麼事 B：我過去找你 A：可是我現在身上還沒有，我等一下有再打給你 B：好 警一卷第 115頁 2 附表一編號1 110年8月23日0時13分許 黃昱仁 張○○ B傳簡訊給A 等一下我在吃飯  3 附表一編號1 110年8月23日1時11分許 黃昱仁 張○○ B傳簡訊給A 剛剛離開就被警察追逐了，典唉(田仔)真是鬼自己小心一點  4 附表一編號1 110年8月23日8時20分許 黃昱仁 張○○ B：你在哪 A：我現在要去法院，你 要等我回來 B：要多久 A：我要去法院，我也不知道要多久，我拿收據過去而已 B：你是愛河那間還是橋頭那間 A：橋頭 B：你回來，我跟昨天一樣，我要吃飯 A：你要等我回來，我回來再打給你 B:好  5 附表一編號1 110年8月23日9時22分許 黃昱仁 張○○ B：好了嗎 A：還沒 B：要多久 A：我現在在聯絡，很難調欸 B：好  6 附表一編號1 110年8月23日10時39分許 黃昱仁 張○○ B：有了嗎 A：你要多少啊 B：跟昨天一樣 A：跟昨天一樣是500喔？ B：對 A：500可能沒辦法跟人家調 B：我身上沒那麼多 A：我現在身上也沒有，跟人家調500沒有人會給我 B：好啦  7 附表一編號2 110年8月30日13時31分許 黃昱仁 張○○ B：你在哪 A：我在鄉下 B：在哪阿 A：仁美 B：有辦法出兩千給我嗎 A：兩千喔？哪時候 B：拿來長庚 A：長庚 B：我在門口這裡 A：我要到了再... B：好 警一卷第 116頁 8 附表一編號2 110年8月30日13時55分許 黃昱仁 張○○ B：你多久會到？ A：你有辦法到彩門(音譯)那嗎？佳美(音譯）？ B：沒辦法，我現在不能出去，再麻煩你 A：長庚旁邊那個門呢？停摩托車那個側門 B：有辦法 A：你知道我在講哪？公車站那邊 B：公車站我有辦法，我用走的過去，你要多久 A：你五分鐘走過去，我從仁美過去 B：我現在走過去  9 附表一編號2 110年8月30日14時0分許 黃昱仁 張○○ B：你到了沒 A：還沒 B：要多久 A：5分鐘，你在那等我一下 B：好  10 附表一編號3 110年8月30日14時49分許 黃昱仁 張○○ B：古錐欸 A：恩 B：我跟你說，沒感覺吧 A：怎麼可能，我昨天用幾個 B：我不會騙你，你聽我講，多一千給你，找那個有感覺的 A：大欸，現在東西不好調，現在人家東西拿什麼我沒有辦法，我等下看人家拿給我的是哪種，說不定不一樣 B：我就多一千給你，你補到夠給我 A：好，我拿回來再跟你說 B：你拿回來跟我說，我在剛剛那邊等你 A：好  11 附表一編號3 110年8月30日16時12分許 黃昱仁 張○○ B：怎麼樣 A：等一下人家要拿給我 B：要快一點 A：好 警一卷第 117頁 12 附表一編號3 110年8月30日16時59分許 黃昱仁 張○○ B：好了沒 A：還沒，等我一下，不會很久，我在籌了，抱歉 B：用漂亮一點 A：好啦 B：要多久 A：不會太久，我跟人家約時間，我怕等一下又沒了  13 附表一編號3 110年8月30日17時40分許 黃昱仁 張○○ A：大哥你在哪 B：我在剛剛那裡 A：長庚 B：對 A：我等一下方便先過去跟你拿錢嗎？我過去市區處理，人家要拿現金 B：好 A：你一樣在公車站等我，我快到了 B：好  14 附表一編號3 110年8月30日17時45分許 黃昱仁 張○○ B：我要到了 A：我在7-11這邊，杏一這裡 B：我看到你了，不要再走回去了，走出來 A：我穿白色衣服，公車站牌這裡  15 附表一編號3 110年8月30日18時40分許 黃昱仁 張○○ B：好了嗎 A：還沒 B：要多久 A：差不多八點前 B：好，沒關係，小心  16 附表一編號3 110年8月30日19時55分許 黃昱仁 張○○ A：八點半  17 附表一編號3 110年8月30日20時9分許 黃昱仁 張○○ B：你要到了嗎 A：我不是說八點半嗎 B：好啦 警一卷第 118 、 119頁 、本院訴字卷第 59頁 18 附表一編號3 110年8月30日20時27分許 黃昱仁 張○○ 未接通  19 附表一編號3 110年8月30日20時30分許 黃昱仁 張○○ 未接通  20 附表一編號3 110年8月30日20時32分許 黃昱仁 張○○ 未接通  21 附表一編號3 110年8月30日20時33分許 黃昱仁 張○○ 未接通  22 附表一編號3 110年8月30日20時34分許 黃昱仁 張○○ A：等一下打給你  23 附表一編號3 110年8月30日23時23分許 黃昱仁 張○○ 未接通  24 附表一編號3 110年8月30日23時25分許 黃昱仁 張○○ 未接通  25 附表一編號3 110年8月30日23時33分許 黃昱仁 張○○ 未接通  26 附表一編號3 110年9月2日13時38分許 黃昱仁 張○○ B傳簡訊給A 為了三千元而已你的人格這有這樣子啦？三千不是很多唉  27 附表一編號3 110年9月20日22時25分許 黃昱仁 張○○ B：你在哪 A：我人在外面在忙 B：要跟你處理 A：我現在沒有，我現在沒有辦法，最近不好過，前陣子跑給人家追  28 附表一編號3 110年11月8日10時42分許 黃昱仁 張○○ B：你人在哪啦 A：你誰 B：三千的啦 A：誰啊 B：你差我三千那個，我昨天有過去找你 A：傑阿嗎 B：對 ...(略) B：你有辦法先補點東西給我嗎 A：就被衝走了，哪裡來的東西 B：為什麼 A：因為你昨天來這裡，警察跟在後面來這裡，進來就說要找傑阿 ...(略) B：你現在那邊有嗎 A：跟你說沒有，打電話號碼為什麼要說這個呢，你人在哪  
附表四、無罪部分
編號 交易對象 時間 地點 價金 、毒品種類 交易方式  1 李○○ 110年11月10日15時45分許 高雄市○○區○○路00號大灣國中前 1,500元之甲基安非他命 李○○於110年11月10日15時13分許以其持用之0000000000號行動電話與黃昱仁持用之門號0000000000號行動電話聯繫購毒事宜後，黃昱仁於左列時間、地點，販賣左列價量之甲基安非他命1包與李○○，並收取李○○所交付之價金1,500元。  

卷宗目錄對照(未引用部分茲不贅述)
南市警察大隊南市警刑大偵一字第1100353670號卷--警一卷
南市警察大隊南市警刑大偵一字第1100727191號卷--警二卷
南市警察大隊南市警刑大偵一字第1110028112號卷--警三卷
臺灣橋頭地方檢察署110年度他字第2203號卷--他卷
臺灣橋頭地方檢察署111年度偵字第1864號卷--偵卷